【裁判字號】    97,訴,1084
【裁判日期】    970827
【裁判案由】    違反毒品危害防制條例
【裁判全文】
臺灣臺南地方法院刑事判決              97年度訴字第1084號
公  訴  人  臺灣臺南地方法院檢察署檢察官
被      告  甲○○
上列被告因違反毒品危害防制條例案件，經檢察官提起公訴（97
年度毒偵字第1240號），被告就犯罪事實為有罪之陳述，本院合
議庭裁定由受命法官進行簡式審判程序，判決如下：
    主  文
甲○○施用第一級毒品，處有期徒刑柒月。扣案第一級毒品海洛
壹包（淨重壹點柒貳公克、空包裝重零點壹捌公克）沒收銷燬之
。
    事  實
一、甲○○前因施用毒品，為本院95年度毒聲字第532號裁定觀
    察勒戒，認無繼續施用毒品之傾向，為台灣台南地方法院檢
    察署檢察官於民國（下同）95年11月30日以95年度毒偵字第
    1546號為不起訴處分。詎仍未戒除毒癮，基於施用第一級毒
    品海洛因與第二級毒品安非他命之犯意，於97年5月6月晚間
    11時30分許，在台南市○○街25巷3號住處房間內，以將海
    洛因與安非他命一併放入玻璃球內，加熱使產生煙霧後吸食
    其煙霧之方式，同時施用第一級毒品海洛因與第二級毒品安
    非他命一次。嗣於97年5月7日中午12時10分許，經警在台南
    市○○區○○路與五妃路交岔路口前，查獲其持有第一級毒
    品海洛因一包（淨重1.72公克、空包裝重0.18公克）扣案，
    並於同日下午13時07分採其尿液送詮昕科技股份有限公司檢
    驗結果，呈可待因、嗎啡與安非他命、甲基安非他命陽性反
    應。另經台灣台南地方法院檢察署人員於97年5月7日採其尿
    液檢驗結果，呈甲基安非他命陽性反應，因而查知上情。
三、案經台南市警察局第六分局報告台灣台南地方法院檢察署檢
    察官偵查起訴。
    理  由
一、本案被告甲○○所犯上開施用第一、二級毒品罪，非死刑、
    無期徒刑或最輕本刑有期徒刑三年以上之罪，亦非高等法院
    管轄第一審案件，被告就被訴事實為有罪之陳述，經告知被
    告簡式審判程序之旨，並聽取檢察官、被告之意見後，本院
    合議庭裁定進行簡式審判程序，是本案之證據調查，依刑事
    訴訟法第273條之2規定，不受同法第159條第1項、第161 條
    之2、第161條之3、第163條之1及第164條至第170條規定之
    限制，合先說明。
二、上揭事實，有以下證據可資證明：
    (一)被告於警詢、偵查與本院審理中之自白。
    (二)台南市警察局第六分局送驗尿液及年籍對照表。（警卷第
      14頁）（採尿日期：97年5月7日13時7分）
    (三)詮昕科技股份有限公司濫用藥物尿液檢驗報告（偵查卷第
      31頁）
    (四)台灣台南地方法院檢察署受保護管束人尿液檢體監管紀錄
      表使用（二）（偵查卷第22頁）（採尿日期：97年5月7日
      ）。
    (五)台灣檢驗科技股份有限公司濫用藥物尿液檢驗報告（偵查
      卷第19頁）。
    (六)台南市警察局第六分局扣押物品目錄表一紙（警卷第6頁
      查獲一級毒品海洛因一包扣案）。
    (七)法務部調查局濫用藥物實驗室97年6月2日調科壹字第
      09723026290號鑑定書）（偵查卷第29頁）。
三、論罪科刑
    (一)按海洛因、安非他命係毒品危害防制條例第2條第2項第1
      款、第2款所明定之第一級、第二級毒品，禁止非法持有
      及施用。被告前曾因施用毒品受觀察勒戒處分，因無繼續
      施用毒品之傾向，為本院95年度毒聲字第532號裁定觀察
      勒戒，認無繼續施用毒品之傾向，為台灣台南地方法院檢
      察署檢察官於95年11月30日95年度毒偵字第1546號為不起
      訴處分。被告於觀察勒戒處分執行完畢，五年內再施用毒
      品，應依毒品危害防制條例第23條第2項之規定追訴處罰
      。
    (二)核被告所為，係違反毒品危害防制條例第10條第1項、第
      2項之施用第一、二級毒品罪。其施用前持有第一級毒品
      海洛因與第二級毒品安非他命之低度行為，應為其進而施
      用之高度行為所吸收，均不另論罪。又參酌法務部調查局
      97年5月28日調科壹字第09700210300號函所示「甲基安非
      他命可以口服、靜脈注射方式施用。海洛因與甲基安非他
      命均可溶於水，有可能將二者同時以注射方式施用。惟非
      法施用毒品之方式，並無固定模式，通常依其習慣，隨意
      混合各類毒品配合喜好之方式施用」，因認本件依被告於
      審理時供述其係同時將海洛因與安非他命置入玻璃球內，
      再加熱燒烤形成煙霧後吸食等情，自非無可能，而上開驗
      尿報告僅能證明被告確有在採尿前一定時間內施用海洛因
      與安非他命之事實，無法推認被告施用前開毒品之方式，
      在別無旁證足資證明被告係分別施用海洛因與安非他命之
      情況下，自應為有利於被告之認定。則被告以一施用行為
      ，同時施用第一級毒品海洛因與第二級毒品安非他命，所
      犯上開二罪係一行為觸犯數罪名之想像競合關係，應從一
      重依施用第一級毒品罪論處。公訴意旨認被告所犯上開二
      罪間，犯意各別，行為互殊，應予分論併罰，尚有未洽。
      審酌被告未因觀察勒戒處分革除施用毒品惡習，戒癮意志
      力薄弱，兼衡其施用毒品在性質上屬自我戕害身心健康之
      行為，對社會大眾尚不致造成重大危害，及其犯罪動機、
      手段、犯後坦承犯行之態度等一切情狀，爰量處如主文所
      示之刑。扣案粉末一包（淨重1.72公克、空包裝重0.18公
      克）係第一級毒品海洛因，有法務部調查局濫用藥物實驗
      室鑑定書一份附卷可佐，應依毒品危害防制條例第18條第
      1項前段規定，宣告沒收銷燬之，其包裝袋係供防潮之用
      ，客觀上與毒品已無法分離，亦應與毒品同視而併予沒收
      銷燬之。
四、據上論結，應依刑事訴訟法第273條之1第1項、第299條第1
    項前段，毒品危害防制條例第10條第1項、第2項、第18條第
    1項前段，刑法第11條前段、第55條，判決如主文。
本案經檢察官莊立鈞到庭執行職務
中    華    民    國    97    年    8     月    27    日
                  刑事第五庭    法  官  林逸梅
以上正本證明與原本無異。
如不服本判決應於收受本判決後10日內向本院提出上訴書狀，並
應敘述具體理由。如未敘述上訴理由者，應於上訴期間屆滿後20
日內向本院補提理由書狀（均須按他造當事人之人數附繕本）「
切勿逕送上級法院」。
                                書記官  郭純瑜
中    華    民    國    97    年    8     月    28    日
附錄所犯法條：
毒品危害防制條例第10條第1項、第2 項
施用第一級毒品者，處6月以上5年以下有期徒刑。
施用第二級毒品者，處3年以下有期徒刑。


司法院資訊處製作；財團法人民間司法改革基金會備份。
